【裁判字號】    95,交聲,1152
【裁判日期】    951229
【裁判案由】    違反道路交通管理處罰條例聲明異議
【裁判全文】
臺灣臺北地方法院交通事件裁定        95年度交聲字第1152號
    原處分機關  臺北市交通事件裁決所
    異  議  人
    即受處分人  正輝有限公司
    代  表  人  甲○○
上列異議人即受處分人因違反道路交通管理處罰條例案件，對於
臺北市交通事件裁決所中華民國95年11月24日所為之處分（原處
分案號：北市裁二字第裁22-AN0000000號）聲明異議，本院裁定
如下：
    主  文
異議駁回。
    理  由
一、按汽車駕駛人停車時，在設有禁止停車標誌、標線之處所停
    車，處新臺幣（下同）6百元以上1千2百元以下罰鍰，道路
    交通管理處罰條例第56條第1項第4款定有明文。此所謂「汽
    車」，依道路交通安全規則第2條第1項第1款規定，係指在
    道路上不依軌道或電力架線而以原動機行駛之車輛，包括機
    器腳踏車在內。
二、本件異議人即受處分人正輝有限公司所有之車牌號碼AYF-15
    8重型機車，於民國（以下同）95年10月30日上午11 時20分
    許，違規停放於臺北市○○○路○段之人行道，設有禁止停
    車標誌之處所，為台北市政府警察局交通警察大隊員警以拍
    照採證方式逕行舉發，並以異議人所有之該部重型機車有違
    反道路交通管理處罰條例第56條第1項第4款規定之行為掣單
    舉發。異議人於舉發通知單上所載應到案日期即95年12月4
    日前向臺北市交通事件裁決所提出申訴，經函請原舉發單位
    調查結果，仍認異議人有上開違規之行為，原處分機關乃依
    違反道路交通管理處罰條例第56條第1項第4款及違反道路交
    通管理事件統一裁罰基準表之規定，裁處異議人罰鍰6百元
    。
三、異議人即受處分人固不否認其有於95年10月30日上午11時10
    分許，將其所有之車牌號碼AYF-158號重型機車，停放於臺
    北市○○○路○段之人行道上，惟辯稱：該處並無明顯禁止
    停車標示設立，且其臨停時間極短，不影響行人行走權益；
    又該處另有其他機車違規停車，卻無違規開單之事實警方有
    擇案辦理之嫌，大安分局回函雖表示已於同一時間舉發該車
    ，但車號確與其申訴之車號有明顯出入；此外，員警之舉發
    時間與其購物發票時間相同，然其回到車旁卻未見開單執法
    之員警，員警開單語實際時間顯有出入云云。
四、經查：
（一）異議人並不否認其有於前揭時地將正輝公司所有車牌號碼
      AYF- 158號重型機車停放在上開地點，且有員警採證照片
      1張在卷可稽，異議人雖辯稱該處無明顯禁停標示設立，
      然該處確實設有「人行道（騎樓）禁止停車」標誌，此有
      臺北市政府大安分局95年11月21日北市警安分交字第0953
      5046600號書函在卷可參，且人行道本不得臨時停車，道
      路交通安全規則第111條第1項第1款規定甚明，縱該人行
      道附近未有明顯之標誌，為保障其他用路人之安全及權益
      ，受處分人亦不得於該處停車。又受處分人稱其臨停時間
      極短，不影響行人行走權益，然不論受處分人停車久暫，
      均可能影響行人用路之權益及妨礙停車之秩序，受處分人
      執前詞辯稱，尚無足取。異議人確有上開違規停車之行為
      ，堪以認定。
（二）異議人又辯稱，該處另有其他機車違規停車，卻無違規開
      單之事實，警方有擇案辦理之嫌，並指出大安分局回函雖
      表示已於同一時間舉發該車，但回函內車號與其申訴之車
      號有明顯出入等語。按行政行為，非有正當理由，不得為
      差別待遇，行政程序法第六條定有明文，此即行政法上之
      平等原則。基於事理本質，相同事件固應為相同之處理，
      不得任意為差別之待遇；然在法治國家，遵守法規為每一
      國民之責任，自亦不得以他人違規行為尚未被取締，即執
      以為自己亦可以不遵守規定之適法理由，否則即曲解平等
      原則之真義，亦即人民不得主張「不法之平等」，故行政
      機關若怠於行使權限，致使人民因個案違法狀態未排除而
      獲得利益時，該利益並非法律所應保護之利益，因此其他
      人民不能要求行政機關比照該違法案例授予利益。是異議
      人指摘亦有他人車輛停放，未見行政機關處罰乙節，縱屬
      有此情節，此乃他人有無違規之問題，並不能據為異議人
      免責之依據，是縱如異議人所言，大安分局回函所載車號
      顯屬錯誤，亦與本案無關，異議人所辯顯不可採。
（三）此外，異議人雖辯稱員警舉發時間與實際時間顯有出入，
      然員警為逕行舉發所需時間甚短，本案異議人購物之發票
      記載時間雖與舉發單上記載之舉發時間相同，然於異議人
      回到車旁，舉發員警已舉發完畢而離開亦屬可能，且交通
      警察開單舉發違反道路交通管理處罰條例所列之違規事實
      ，本質上為行政處分，係公務員基於職務上之權力，依法
      就特定之具體事件所為之具公法上效果之單方面行政行為
      ，基於公務員為公法上行為具有公信力之原則，該行政行
      為當可被推定為真正，依據異議人之陳述，不能舉證證明
      員警採證顯有錯誤，自無解於其違規停車行為之責任。從
      而，本件事證明確，受處分人之違規行為堪以認定。
五、綜上所述，異議人確於前開時地有在設有禁止停車標誌之地
    點停車之違規行為，原處分機關依道路交通管理處罰條例第
    56條第1項第4款規定，及違反道路交通管理事件統一裁罰基
    準表，就違規行為裁處異議人罰鍰6百元，核無不當，異議
    人異議為無理由，應予駁回。
依道路交通案件處理辦法第19條，裁定如主文。
中    華    民    國    95    年    12    月    29    日
                    交通法庭  法  官  沈君玲
以上正本證明與原本無異
如不服本裁定應於送達後5日內向本院提出抗告狀
                              書記官  袁以明
中    華    民    國    96    年    1     月    2     日


司法院資訊處製作；財團法人民間司法改革基金會備份。
